【裁判字號】    90,上訴,912
【裁判日期】    900731
【裁判案由】    搶奪等
【裁判全文】
臺灣高等法院高雄分院刑事判決    九十年度上訴字第九一二號
    上訴人  台灣高雄地方法院檢察署檢察官
    被      告  甲○○
右上訴人因被告贓物案件，不服臺灣高雄地方法院八十九年度訴字第二九七三號中華
民國九十年三月十四日第一審判決（起訴案號：臺灣高雄地方法院檢察署八十九年度
偵字第二四０三一號），提起上訴，本院判決如左：
      主      文
上訴駁回。
      理      由
一、公訴意旨略以：被告甲○○於八十九年十月十七日二十三時許，在高雄市○○路
    二八九之一號前，明知乙○○（本件同案被告、本院另行審結）出售之上開行動
    電話，係搶奪犯罪得來之贓物，竟以一千元之價格，予以買受，被告甲○○並再
    將上開行動電話出賣予不知情之李建財（另案經檢察官為不起訴處分），嗣於八
    十九年十月二十五日上午十時許，為警在高雄市○○街一五三巷七號查獲乙○○
    ，並循線查獲被告甲○○，因認被告涉犯刑法第三百四十九條第二項之故買贓物
    罪嫌云云。
二、按犯罪事實應依證據認定之，無證據不得推定其犯罪事實，刑事訴訟法第一百五
    十四條定有明文，而事實之認定，應憑證據，如未能發現相當證據，或證據不足
    以證明，自不能以推測或擬制之方法，以為裁判基礎（最高法院四十年台上字第
    八六號判例參照）。
三、本件公訴人認被告甲○○涉犯故買贓物之犯行，無非係以被告甲○○供稱係以一
    千元價格向被告乙○○購買上開行動電話，惟被告乙○○供稱係以二千元價格出
    售，渠等供述不一；又被告甲○○供稱購買行動電話自行使用，惟其於八十九年
    十月十八日下午三時許，即主動將該行動電話出售予李建財，自與常情有違，據
    此認被告甲○○對該行動電話有贓物之認識。惟訊據被告甲○○固坦承有於上開
    時、地向被告乙○○購買上開行動電話，並轉售予李建財之事實，惟堅決否認有
    知贓故買犯行，辯稱：伊不知道乙○○出售之行動電話係贓物，以二千元向乙○
    ○購買，只先給一千元等語。經查：
(一)、被告甲○○向同案被告乙○○購買系爭贓物行動電話時，乙○○並未告知該行動
    電話係搶奪而來之贓物等情，業據同案被告乙○○迭於偵審中供證在卷，出售者
    乙○○於出售時，既未明告以該行動電話之非法來源，而行動電話在現今日常生
    活中，已是普遍使用之聯絡工具，其交易方法，依一般常情，亦非必有特定場所
    、特定時空之考量要求，被告甲○○辯稱伊不知該行動電話係贓物，非與常情明
    顯違逆，尚難僅憑被告甲○○向同案被告乙○○購買行動電話，事後證明該行動
    電話係乙○○搶奪而來之贓物物，即遽認被告有知贓故買之故意。
(二)、又系爭行動電話係被告甲○○以二千元之價格向同案被告乙○○所購得，業據同
    案被告乙○○供證明確，又其於八十九年十月十八日下午三時許，在高雄市三民
    區○○○路三四六巷五號附近，再以二千元之價格，賣予李建良等情，亦據證人
    李建良於警偵訊及原審審理時證稱屬實，是被告甲○○以二千元之價格購買上開
    行動電話，再以同樣之價格出售予李建良，顯見其買賣行動電話，並無價格因素
    之特殊考量，而足見行動電話交易方式之方便與隨興，在日常生活中非屬違常之
    情，更難僅據有交易事實，即可據以臆測被告於購買之初即有贓物之認識。
(三)、綜上所述，被告甲○○前開所辯，尚非虛妄，應堪採信；此外，復查無其他積極
    證據足資審認被告甲○○確有公訴人所指故買贓物之犯行，即屬不能證明被告甲
    ○○犯罪，揆諸首揭說明，原審法院諭知被告甲○○無罪，於法即無合，原審檢
    察官猶執陳詞，認被告甲○○有罪，指摘原判決不當，即無理由，應予駁回。
四、同案上訴人即被告乙○○部分另結，附此敘明。
據上論斷，應依刑事訴訟法第三百六十八條，判決如主文。
本案經檢察官董明正到庭執行職務
中    華    民    國      九十      年       七       月     三十一   日
                              臺灣高等法院高雄分院刑事第八庭
                                  審判長法官  郭雅美
                                        法官  莊飛宗
                                        法官  洪兆隆
右正本證明與原本無異。
不得上訴。
                                      書記官  葉淑華
中    華    民    國      九十      年       八       月      二      日
                                                                      Ｄ


司法院資訊處製作；財團法人民間司法改革基金會備份。
